

Infos

- ▶ 26 ans
- ▶ Villiers-sur-Marne
- ▶ France
- Permis B

Contact

- <u> henrifaye1@gmail.com</u>
- 0753336369
- S hefaye11
- ◆ 11 Avenue Auguste Rodin 94350 Villiers-sur-marne, France

Présentation

Etudiant sénégalais expatrié très jeune à Abidjan en Côte d'Ivoire pendant plus de 10 ans jusqu'à mon Bac ES, je reviens dans un premier temps à Dakar afin d'obtenir un double diplôme BTS/DTS (B) acquis à l'Institution Sainte leanne d'Arc Post-Bac au Sénégal avec à la clé mes 3 premières expériences en entreprise. Ensuite j'ai émigré en banlieue parisienne à l'automne 2012 pour terminer mes études mais aussi engranger le maximum d'expérience et élargir mon réseau professionnel.

Bientôt au terme de mon Master Manager d'Affaires et Gestion des Entreprises Spécialité "E-Business et Management des marques" à l'ESCG Paris, après un parcours post-bac orienté Administration et Gestion des Entreprises, puis entreprenariat, j'ai toujours voulu mêler l'expérience professionnelle à mon parcours universitaire, dans l'optique d'entamer de la meilleure des façons ma carrière après l'obtention prochaine de mon diplôme, prévu en Janvier 2017.

Henri Faye Etudiant M2 "E-Business et Management des Marques" // Business Developer

Pour en savoir plus, consultez mon CV en ligne : www.doyoubuzz.com/henri-emmanuel-faye

FORMATIONS

M2 MAGE Spécialité E-Business et Management des Marques

ESCG Paris • Depuis novembre 2015

M1 Manager d'Affaires et Gestion des Entreprises

ESCG Paris • Octobre 2014 à septembre 2015

Responsable Technico-commercial France & International Titre RNCP Niveau II

L3 Administration & Gestion des Entreprises -Administration et Echanges Internationaux

Université Paris-Est Créteil • Depuis octobre 2012

Option: Entreprenariat et PME

DTS / BTS Assistant de Gestion PME PMI (Mention BIEN)

Institution Sainte Jeanne d'Arc Post-Bac (Dakar) • Octobre 2010 à juillet 2012

Licence 1 & 2 Administration et Gestion des Entreprises

Baccalauréat Economique et Social (ES)

Cours Lamartine (Abidjan-RCI) • Septembre 2008 à juin 2010

COMPÉTENCES

Developpement commercial

- ▶ Prospection téléphonique ★★★★☆
- Prospection commerciale ★★★★☆
- ▶ Service Client ★★★★☆
- Vente ★★★★☆
- ▶ Service après Vente ★★★☆
- ▶ E-business ★★★☆☆
- ▶ Travail en équipe ★★★★☆

Outil informatique

- ▶ Word ★★★☆☆
- ▶ Excel ★★★★☆
- ▶ Access ★★★☆☆
- ▶ PowerPoint ★★★★☆
- ▶ Sphinx ★★★☆☆
- ▶ Wix ★★☆☆☆
- ▶ Windows movie maker ★★★☆
- ▶ HTML5 ★★☆☆☆
- ▶ CSS3 ★★☆☆☆

Langues

- ▶ Français ★★★★☆
- ▶ Anglais ★★★☆☆
- ▶ Espagnol ★★☆☆☆

LOISIRS

Sport

- ▶ Football
- ▶ Basketball
- ▶ VolleyBall

EXPÉRIENCES

Développeur Partenariats

ATHLON

Athlon Car Lease • Le Bourget • France • Depuis juillet 2016 • Stage

- Support à la Direction des Partenariats dans le cadre du déploiement de deux programmes stratégiques auprès de Daimler Fleet Management et UCALEASE
- Réalisation d'étude de marché sur les secteurs en déploiement et construction des aides à la vente
- Participation à la mise en place des phases pilotes pour le déploiement de la LLD auprès de la clientèle entreprise de 4 caisses régionales du Crédit Agricole
- Accompagnement opérationnel de l'équipe Daimler Fleet Management
- Participation au projet européen de mise en place d'une offre en « Marque Blanche »
- Relations interservices pour répondre aux questions des différents partenaires stratégiques
- Prises en charge des demandes récurrentes des partenaires + reportings

Business Developer



Mobypark • Paris • France • Juin 2015 à septembre 2015 • Stage

- Service Client : Traitement réservations par tel et par mail
- ▶ Suivi et Mise à jour CRM
- Prospection terrain + tel

 □Négociations Partenariats
 □Développement portefeuille
 Clients/Partenaires

Assistant Business Developer



Tavulesprix.com • Noisy-Le-Grand • France •

Octobre 2014 à avril 2015 • Stage

- Gestion opérationnelle & Suivi Partenariats Grands comptes
- Gestion intégrale Partenariats petits comptes B2B / B2C [Offres□Négociations□Contractualisation□flogistique□SAV]



Conseiller de Vente : Animateur commercial

Impact Sales & Marketing / Globe In Store •

Paris - Ile de France • France • Depuis octobre 2013 • CDD

- Formation Commerciale sur différentes marques (Bosch, Canal Plus, etc.)
- Animation en magasin (Auchan Fontenay-Boulanger Lognes-Cora Massy-Carrefour Aulnay-Auchan Val d'Europe) avec argumentation, démonstration voire dégustation à l'appui
- Contrôle de la présentation et du stock en présence dans le rayon concerné
- ▶ Rapport Reporting d'animations

Chargé de Locations / Attaché commercial



Résidence Les Estudines "Les Académies" • Vincennes • France • Mai 2013 à août 2013 • Stage

- ► Gestion locative : Traitement des dossiers, Contrats, Etats des Lieux
- Gestion quotidienne Accueil
- Démarchage de Commerces et Ecoles de proximité pour contrats de partenariats

Assistant Commercial / Assistant Comptable



SIBA - Société Industrielle de Bois et d'Acier •

Dakar • Sénégal • Avril 2012 à mai 2012 • Stage

- Vente / Création ou MAJ Dossier client / Factures / Bordereaux de Livraison
- Enregistrements Opérations d'Achat et vente / Classement / Enregistrement virements salaires

Assistant Gestionnaire des Ressources Humaines



Manufacture des Tabacs de l'Ouest Africain • Dakar • Sénégal • Août 2011 à septembre 2011 •

 Assistant Chargé Gestion Prévisionnelle du Personnel

• Accueil, Standard (en remplacement de la standardiste, malade)

Assistant Chargé d'affaires Junior



Banque de l'Habitat du Sénégal • Dakar • Sénégal • Avril 2011 à mai 2011 • Stage

- Communication administrative et commerciale avec clients (pour octroiement de prêt,...).
- ► Participation à l'élaboration du Reporting mensuel de la Direction de l'Exploitation Commerciale.
- Création Fiche Contact après Participation de la banque au Salon du Bâtiment (EXPOBAT).